【裁判字號】    98,中交簡上,694
【裁判日期】    980827
【裁判案由】    過失傷害
【裁判全文】
臺灣臺中地方法院刑事判決         98年度中交簡上字第694號
上  訴  人  臺灣臺中地方法院檢察署檢察官
上訴人  即
被      告  甲○○
上列上訴人等因被告過失傷害案件，不服本院臺中簡易庭98年度
中交簡字第1059號中華民國98年5月21日第一審簡易判決（聲請
簡易判決處刑案號：臺灣臺中地方法院檢察署98年度偵字第1007
0號），提起上訴到院，本院管轄之第二審合議庭判決如下：
    主    文
上訴駁回。
    犯罪事實及理由
一、本案經本院理結果，認第一審簡易判決認事用法及量刑均無
    不當，應予維持，並引用第一審簡易判決書（含臺灣臺中地
    方法院檢察署檢察官聲請簡易判決處刑書）記載之犯罪事實
    、證據及理由。
二、按關於刑之量定，係實體法上賦予法院得為自由裁量之事項
    ，倘其未有逾越法律所規定之範圍，或濫用其權限，即不得
    任意指摘為違法（最高法院75年臺上字第7033號判例意旨參
    照），且在同一犯罪事實與情節，如別無其他加重或減輕之
    原因，下級審量定之刑，亦無過重或失輕之不當情形，則上
    級審法院對下級審法院之職權行使，原則上應予尊重（最高
    法院85年度臺上字第2446號判決意旨參照）。是原簡易判決
    認定被告甲○○因駕駛車輛過失肇事，造成告訴人乙○○受
    有併第二、三蹠骨骨折及皮膚缺損、左腹壁及左小腿多處挫
    擦傷等傷害等情，成立過失傷害犯行，事證明確，且依臺中
    市○○○道路交通事故肇事人自首情形紀錄表所載，本案車
    禍事故發生後，有偵查權限之臺中市警察局在受理報案人或
    勤務指揮中心轉來資料時，並無報名肇事人姓名，處理人員
    前往現場處理時，肇事人即被告在場，並當場承認為肇事人
    ，是足認臺中市警察局員警在受理本件報案時，並不知何人
    為肇事者，而尚未發覺被告本案犯罪情形，是被告於肇事後
    ，在有偵查權限之公務員發覺其犯罪前，及主動向前來處理
    之員警承認為肇事人，而於犯罪未經發覺前自首接受裁判，
    有前開臺中市○○○道路交通事故肇事人自首情形紀錄表1
    份可憑，原審認被告符合自首要件，而依刑法第62條前段之
    規定減輕其刑，非無理由；且審酌被告前無不良犯罪紀錄，
    素行良好，並被告於本件車禍之過失程度、所生之危害，告
    訴人受傷之程度，肇事後仍未能與告訴人和解及犯後坦承犯
    行等情狀，適用刑法第284條第1項前段、第41條第1項前段
    、刑法施行法第1條之1之規定，對被告量處拘役50日，並諭
    知易科罰金之折算標準，核其認事用法及量刑，並無違誤或
    不當之處，且原審判決已就被告之過失程度，被害人所受傷
    害，並被告未與告訴人和解等情狀，作為本案量刑審酌之依
    據，亦無漏未審酌之情形，揆諸前開裁判意旨，原審判決，
    自應予維持。基此，本院認原審之認事用法，於法並無不合
    ，量刑亦屬妥適，檢察官援引告訴人請求上訴理由據以提起
    上訴，認為被告是否符合自首要件有疑，且被告尚未與告訴
    人達成和解，原審量刑過輕，請求撤銷改判較重之刑；另被
    告上訴理由以願盡力與告訴人和解，請求准予上訴。本院認
    為原審判決認事用法既無任何疏漏或違誤之處，而量刑係屬
    法官在法定刑範圍內得自由裁量之事項，亦無過重或失輕之
    不當情形，則本院對原審法院之職權行使，原則上應予尊重
    。又就被告上訴部分，亦為無理由。綜合上述，前揭上訴意
    旨，均為無理由，應予駁回。
據上論斷，應依刑事訴訟法第455條之1第1項、第3項、第373條
、第368條、第364條，判決如主文。
中    華    民    國    98    年    8     月    27    日
                    刑事第九庭  審判長法  官  簡源希
                                      法  官  唐敏寶
                                      法  官  戴博誠
上正本證明與原本無異。
本件不得上訴。
                                      書記官  林政佑
中    華    民    國    98    年    8     月    27    日


司法院資訊處製作；財團法人民間司法改革基金會備份。
